【裁判字號】    98,上易,1895
【裁判日期】    990817
【裁判案由】    竊盜
【裁判全文】
臺灣高等法院臺中分院刑事判決        98年度上易字第1895號
上  訴  人  臺灣臺中地方法院檢察署檢察官
被      告  丁○○
            戊○○
            乙○○
上列上訴人因被告等竊盜案件，不服臺灣臺中地方法院98年度易
字第2313號中華民國98年10月26日第一審判決（起訴案號：臺灣
臺中地方法院檢察署98年度偵字第3763號、第14424號），提起
上訴，本院判決如下：
    主  文
原判決撤銷。
丁○○、戊○○、乙○○結夥三人以上竊盜，均累犯，各處有期
徒刑柒月。
    事  實
一、丁○○前因竊盜案件，經臺灣苗栗地方法院以94年度易字第
    701號判處有期徒刑4月，於民國95年11月30日縮刑期滿執行
    完畢。戊○○前因竊盜、妨害自由、家庭暴力防治法(二罪)
    、傷害尊親屬等案件，經臺灣苗栗地方法院分別判處有期徒
    刑6月、6月、5月、8月、6月，嗣經減刑並定執行刑為有期
    徒刑1年1月又15日，於96年10月22日縮刑期滿執行完畢。乙○○前因竊盜案件，經臺灣苗栗地方法院以95年度易字第
    604 號判處有期徒刑10月，嗣減刑為有期徒刑5月，經接續
    執行後，於97年2月9日縮刑期滿執行完畢。
二、詎丁○○、戊○○、乙○○仍不知悛悔，共同基於意圖為自
    己不法所有之犯意聯絡，於97年4月15日下午3時至4時許，
    共同前往蕭德治所經營位於苗栗縣苑裡鎮○○路132號之貨
    運行，以新臺幣（下同）3千元之代價向不知情之蕭德治僱
    用大貨車，蕭德治即駕駛車牌號碼786-RD號營業大貨車搭載
    丁○○、戊○○、乙○○等三人，並由丁○○引導前往臺中
    縣清水鎮○○路180號前之空地。抵達後，丁○○、戊○○
    、乙○○等三人即指揮並協助蕭德治將甲○○所有放置在該
    處之H型鋼鐵1批（重量約3240公斤）吊運至上開大貨車上，
    以此方式結夥竊盜甲○○所有之H型鋼鐵得手。嗣因吊運過
    程中，戊○○之右手拇指遭夾傷流血，乙○○（起訴書誤載
    為丁○○）即告知蕭德治停止吊運，渠等4人隨即上車，並
    由戊○○引導至林桂金所經營位於苗栗縣苑裡鎮中正里中正
    123號之景坤號資源回收場出售，再由乙○○出示證件供不
    知情之林桂金登記，而將前揭竊得之H型鋼鐵，以51840元之
    代價售予林桂金。嗣經警據報後，循線查獲上情，並在景坤
    號資源回收場內，扣得上開H型鋼鐵1批（重量約3240公斤，
    暫責由林桂金保管中）。
三、案經臺中縣警察局清水分局報告及臺灣臺中地方法院檢察署
    檢察官自動檢舉偵查後起訴。
    理  由
一、按被告以外之人於審判外之陳述，雖不符刑事訴訟法第159
    條之1至之4之規定，而經當事人於審判程序同意作為證據，
    法院審酌該言詞陳述或書面陳述作成時之情況，認為適當者
    ，亦得為證據；當事人、代理人或辯護人於法院調查證據時
    ，知有刑事訴訟法第159條第1項不得為證據之情形，而未於
    言詞辯論終結前聲明異議者，視為有前項之同意，同法第
    159條之5定有明文。本案有關證據之證據能力部分，檢察官
    及被告丁○○、乙○○、戊○○等人均表示無意見，被告乙○○更同意作為審判依據（見本院卷第106頁、第122頁)；
    ，嗣於本院審理時，檢察官及被告就提示之各項證據，亦均
    表示無意見。本院審酌下列引用之各項證據作成時，並無不
    當違法之情形，認為以之作為判決之證據，亦屬適當，是依
    上開規定，該等證據均具有證據能力，合先敘明。
二、訊據被告丁○○、乙○○，均坦承前揭犯行，惟辯稱：只有
    渠等二人竊盜，戊○○不知情，他是無辜的云云。被告戊○○經合法傳喚，無正當理由不到庭，據其於準備程序供述，
    矢口否認有竊盜之犯行，辯稱：乙○○找伊去載運鋼鐵，伊
    只是跟他們去，不知道是竊盜云云。
三、經查：
(一)前揭竊盜犯行，業據被告丁○○、乙○○於原審及本院審理
    中供承不諱，核與被害人甲○○之警詢指述，及證人即貨車
    司機蕭德治、證人即景坤號資源回收場負責人林桂金於警詢
    及偵訊中證述之情節相符（見臺中縣警察局清水分局刑案偵
    查卷宗第1-2頁、第3-5頁、第6-9頁、98年度偵字第3763卷
    第1-6頁），並有臺中縣警察局清水分局現場勘查報告、現
    場照片、苗栗縣警察局通霄分局舊貨業收購舊貨一覽表、景
    坤號舊貨行估價單、現場測繪圖、H型鋼鐵證物照片、扣押
    物品目錄表在卷可資佐證（見97年度核交字第1642號卷第
    30- 34頁、同上警卷第11-18頁、第27頁）。
(二)被告戊○○於原審及本院審理時，雖均否認有竊盜之犯行，
    惟其於檢察官偵查時即已供認前揭竊盜事實，並詳敘其經過
    情形(同上偵字卷第15-17頁)。參諸證人蕭德治於偵查中證
    稱：在車上時，伊有詢問被告丁○○等3人，欲載運鋼鐵至
    何處，當即有人回答係渠等從事之工程結束，老闆要渠等3
    人前往處理載運鋼鐵之事宜，伊雖不確定係何人所言，惟因
    車上擁擠，車上之人應皆知悉該對話等語(同上偵字卷第4-5
    頁)。而被告等人實際上前往載運鋼鐵之現場，係在路邊之
    空地，並非有如蕭德治所述之工程或工廠。被告戊○○當時
    既同坐該車前往，亦應聽聞而知悉竊盜之實情。
(三)被告戊○○若真不知竊盜之事，而依憑被告乙○○或丁○○
    告稱該批鋼鐵係屬丁○○之老闆所有等情，則被告丁○○既
    僅係承老闆之命代為處理，其何以能任意加以變賣？且據丁○○供稱：當時係由戊○○去和回收場老闆接洽(同上偵字
    卷第20頁)，其何以參與變賣之事？又在變賣鋼鐵後，未經
    任何請示，丁○○即將變賣所得中之7、8千元交付予被告戊○○充當治療費用(原審卷第109頁反面)，在在均與常理有
    違。
(四)被告丁○○、乙○○於偵查中均矢口否認有何共同竊盜之犯
    行，二人並相互推諉卸責，僅被告戊○○於偵查中坦承竊盜
    犯行，並供述犯案之經過情形。而被告丁○○、乙○○嗣於
    審理中，因見偵查中多位證人證述明確，且有扣案之贓物為
    佐，始甘認罪，並於認罪後，極力為被告戊○○開脫罪嫌，
    其目的無非係為脫免其等結夥三人之加重竊盜罪責，至為明
    顯。
(五)綜上所述，被告等人前揭所辯，均屬卸責之詞，不足採信。
    本案事證明確，被告三人之犯行，均堪認定。
四、核被告三人所為，均係犯刑法第321條第1項第4款之加重竊
    盜罪。被告三人間，有犯意聯絡及行為分擔，均為共同正犯
    。被告三人均有如犯罪事實欄所載之論罪、科刑及執行情形
    ，有臺灣高等法院被告前案紀錄表附卷可稽，渠等於受有期
    徒刑執行完畢後，5年以內故意再犯本件有期徒刑以上之罪
    ，皆為累犯，均應依刑法第47條第1項之規定，加重其刑。
五、原審疏未詳查，遽為被告戊○○無罪之諭知，並將被告丁○○、乙○○以普通竊盜罪論處，尚有未洽，檢察官上訴，以
    前揭事證，指摘原判決不當，為有理由，應由本院將原判決
    撤銷改判。爰審酌被告三人均有多次前科，素行非佳，結夥
    竊取他人財物，並公然僱用大貨車載運、變賣贓物，嚴重侵
    害他人財產權，危害社會治安，渠等犯罪之動機、手段，所
    得財物之價值，被告丁○○、乙○○先否認後承認，被告戊○○先承認後否認，其等犯後之後態度等一切情狀，分別量
    處如主文第二項所示之刑。
六、被告戊○○經合法傳喚，有送達證書一紙附卷可稽(見本院
    卷第127頁)，無正當理由不到庭，爰不待其陳述逕行判決。
據上論斷，應依刑事訴訟法第371條、第369條第1項前段、第364
條、第299條第1項前段，刑法第28條、第321條第1項第4款、第
47 條第1項，判決如主文。
本案經檢察官丙○○到庭執行職務。
中    華    民    國    99    年    8    月    17    日
            刑事第十一庭  審判長法  官  郭  同  奇
                                法  官  陳  慧  珊
                                法  官  洪  曉  能
以上正本證明與原本無異。
不得上訴。
                                書記官  林  明  冬
中    華    民    國    99    年    8    月    17    日
附錄論罪科刑法條
中華民國刑法第321條
（加重竊盜罪）
犯竊盜罪而有左列情形之一者，處 6 月以上、 5 年以下有期徒
刑：
一、於夜間侵入住宅或有人居住之建築物、船艦或隱匿其內而犯
    之者。
二、毀越門扇、牆垣或其他安全設備而犯之者。
三、攜帶兇器而犯之者。
四、結夥三人以上而犯之者。
五、乘火災、水災或其他災害之際而犯之者。
六、在車站或埠頭而犯之者。
前項之未遂犯罰之。

司法院資訊處製作；財團法人民間司法改革基金會備份。
